DESARROLLADOR DE SOFTWARE BACKEND

Nahuel Brandán

□ contact@nahuelbrandan.com

mahuelbrandan.com

SOBRE MI

Con más de 5 años de experiencia en desarrollo de software, me he especializado en Python, trabajando tanto en la industria web como en la aeroespacial. Colaboro eficientemente en equipos multidisciplinarios, implementando las mejores prácticas de desarrollo y mejorando la documentación técnica para garantizar la confiabilidad y escalabilidad del proyecto. Graduado como Analista en Computación.

EXPERIENCIA

Real Trends 05/2022 - Actualidad

Desarrollador de Software Backend

Remoto

- Integración con APIs externas como las de MercadoLibre, Firebase, para resolución de bugs y nuevas funcionalidades, colaborando estrechamente con múltiples áreas, con una comunicación asertiva
- Desarrollo software basado en Python, Django, Docker y Celery, entre otras tecnologías

Satellogic 06/2022 - 09/2022

Desarrollador de Software Backend

Remoto

- Refactoricé una aplicación en 2 entidades separadas, para reducir el acoplamiento
- Aporté a mejorar la calidad del código a través de revisiones de código y discusiones técnicas

Ascentio | Proyecto: Sabia-Mar

08/2021 - 05/2022

Desarrollador de Software Backend

Remoto

Misión satelital, con tecnología avanzada para el estudio del mar y el océano.

- Realicé contribuciones a los módulos de planificación y comunicación de vuelo satelital, usando tecnologías como: Python, Docker, FastAPI y APIs
- Creé pruebas de unidad e integración, utilizando: Robot Framework, Postman y Pytest
- Documenté sobre proyectos y procesos de desarrollo, utilizando: LaTex, y Markdown

IncluIT | Proyecto: Junar

03/2019 - 07/2021

Desarrollador de Software Backend

Cba - Arg

- Desarrollé v mantuve el código base del backend del sistema, basado en Python, Diango v DRF
- Integré las tecnologías Auth0 y Keycloak como capas de seguridad en la gestión de APIs
- Efectué una actualización de la versión de Django y otras +15 dependencias, para reducir la deuda técnica
- Optimicé un 30% de performance en tiempo de respuesta de APIs, mediante manejo de caché y refactors
- Onboarding técnico a más de 10 nuevos desarrolladores, brindando orientación, soporte y guía al proyecto

EDUCACIÓN

Universidad Nacional de Córdoba

10/2018

Analista en Computación (Graduado)

Cba - Arg

Carrera con fuerte hincapié en programación, análisis y diseño de sistemas, base de datos y redes de computadoras, combinando una sólida comprensión teórica con habilidades prácticas.

CURSOS

Platzi 01/2021 - 11/2023

Completé más de 100 cursos y me encuentro en constante aprendizaje, en la academia online Platzi, en temáticas variadas como: habilidades blandas, inglés, Python, herramientas y desarrollo de software.

HABILIDADES

- Lenguajes de programación: Python, C
- Bases de datos: SQL, MySQL, MongoDB, Redis, Elasticsearch
- Frameworks: Django, Django REST Framework, FastAPI, Robot Framework
- · Herramientas: Linux, REST API, Git, GitHub, Bash, Postman, Docker, Celery, Cache
- Idiomas: Inglés (B1 intermedio), Español (Nativo)